---
title: "Tweets dos congressitas brasileiros em 2019"
date: "`r Sys.Date()`"
author: Mariana Marques, Mariana Mendes e Matheus Leal
output:
  rmdformats::readthedown:
    self_contained: true
    thumbnails: true
    lightbox: true
    gallery: false
    highlight: tango
---

```{r knitr_init, echo=FALSE, results="asis", cache=FALSE}
library(knitr)
library(rmdformats)
library(DT)
## Global options
options(scipen=999)
options(max.print = "75")
opts_chunk$set(echo = TRUE,
	             cache = FALSE,
               prompt = FALSE,
               tidy = FALSE,
               comment = NA,
               message = FALSE,
               warning = FALSE)
opts_knit$set(width = 75)
```

```{r echo=FALSE}
library(tidyverse)
library(plotly)
## library(rgdal)
## library(leaflet)
source(here::here("code/lib.R"))
theme_set(theme_bw())
```
Nesta análise iremos explorar dados sobre as contas do Twitter de nossos representantes federais em 2019. Os dados brutos têm 72.316 tweets cuja data de criação segundo a API é em 2019. Esses tweets foram coletados em 22 de março de 2019.

Primeiro vamos carregador nosso dados:
```{r read}
atividade = read_projectdata()
```


Inicialmente queremos analisar se existe e qual a relação entre número de seguidores, engajamento e atividade do parlamentar.

```{r}
ativos <- atividade %>% 
  filter(!is.na(twitter), seguidores != 0, segue != 0) 

 ativos %>%
  ggplot(aes(n_proprio, seguidores))+  geom_point(aes(size= engaj_total_proprio), alpha =.5)

```
Relacionando as três variáveis observamos que a maioria dos parlamentares têm uma quantidade de seguidores similiar, assim como o conteúdo próprio produzido. Contudo conseguimos observar alguns casos extremos, existindo um parlamentar com muitos seguidores, pouco conteúdo próprio e engajamento total baixo. Dois com pouquíssimo ou quase nenhum conteúdo próprio, mas ainda com destaque na quantidade de seguidores. Outros pontos que também chamam atenção é o que tem um certo equílibrio entre as três variáveis, e por último, o parlamentar que possui mais conteúdo próprio também é o um dos que possui menos seguidores e engajamento. 
Agora iremos analisar os casos extremos, mas agora atribuindo os nomes aos pontos. 

```{r}
atividade %>% 
  filter(!is.na(twitter), seguidores != 0, segue != 0) %>%
  ggplot(aes(n_proprio, seguidores, label=nome_eleitoral))+  geom_point(alpha =.5)+ geom_text(aes(label=nome_eleitoral), hjust=0, vjust=0, size = 2.5)

```

### falar sobre carreira anterior ?? -- romário . fflavio bolsonaro -- polemico ???? -- jose serra??? antigo rssrs. jean wyllys polemico??? 
### bacelar--- quem é esse??



##1. Pergunta 1?

Agora queremos saber se os parlamentares que mais se destacaram e/ou foram “pontos fora da curva” são tão influentes quanto um partido inteiro.


Para uma melhor representação, usaremos apenas os 5 partidos mais seguidos.

```{r}

top_5_partidos <- ativos %>%
  group_by(partido) %>% summarise(seguidores = sum(seguidores)) %>% arrange(-seguidores) %>% slice(1:5) 

tp <- ativos %>% filter(partido == "PT" | partido == "PSL" | partido == "PSOL" | partido == "PODE" | partido == "PSDB")


p <- ggplot(tp, aes(x=partido, y=seguidores, fill=partido)) + 
    geom_boxplot(alpha=0.3) +
    theme(legend.position="none") +
    coord_flip() + geom_text(aes(label=nome_eleitoral))
ggplotly(p)

  
```


##2. As personalidades de destaque conseguem ser mais influentes que um partido inteiro? 

##3. Parlamentar em seu partido e parlamentar comparando com todos os partidos em geral.

Queremos também analisar a visibilidade atribuída a cada região do país, a partir disso descobrir se existe algum estado que se sobressai e aumenta a média de determinada região. 

##4. Pergunta 4?

```{r }
# Importando shapefile (mapa do Brasil)----
shp <- readOGR("..\\map\\.", "BRUFE250GC_SIR", stringsAsFactors=FALSE, encoding="UTF-8")
# Importando códigos do IBGE e adicionando ao dataset----
ibge <- read.csv("..\\ufs\\estadosibge.csv", header=T,sep=",")

engaj <- atividade %>% group_by(UF) %>% na.omit(.) %>% summarise(engajamento = median(engaj_total_proprio))

class(engaj)

engaj <- merge(engaj,ibge, by.x = "UF", by.y = "UF")
# Fazendo a junção entre o dataset e o shapefile----
engajamentoBrasil <- merge(shp, engaj, by.x = "CD_GEOCUF", by.y = "Código.UF")
#Tratamento e transformação dos dados----
proj4string(engajamentoBrasil) <- CRS("+proj=longlat +datum=WGS84 +no_defs") #adicionando coordenadas geográficas
# Gerando o mapa---
pal <- colorBin("Reds",domain = NULL,n=10) #cores do mapa
state_popup <- paste0("<strong>Estado: </strong>", 
                      engajamentoBrasil$Unidade.da.Federação, 
                      "<br><strong>Engajamento: </strong>", 
                      engajamentoBrasil$engajamento)
leaflet(data = engajamentoBrasil) %>%
  addProviderTiles("CartoDB.Positron") %>%
  addPolygons(fillColor = ~pal(engajamentoBrasil$engajamento), 
              fillOpacity = 0.5, 
              color = "#BDBDC3", 
              weight = 1, 
              popup = state_popup) %>%
  addLegend("bottomright", pal = pal, values = ~engajamentoBrasil$engajamento,
            title = "Engajamento gerado por conteúdo próprio no Twitter",
            opacity = 2)
```

