---
title: "Tweets dos congressitas brasileiros em 2019"
date: "`r Sys.Date()`"
author: Mariana Marques, Mariana Mendes e Matheus Leal
output:
  rmdformats::readthedown:
    self_contained: true
    thumbnails: true
    lightbox: true
    gallery: false
    highlight: tango
---

```{r knitr_init, echo=FALSE, results="asis", cache=FALSE}
library(knitr)
library(rmdformats)
library(DT)
## Global options
options(max.print = "75")
opts_chunk$set(echo = TRUE,
	             cache = FALSE,
               prompt = FALSE,
               tidy = FALSE,
               comment = NA,
               message = FALSE,
               warning = FALSE)
opts_knit$set(width = 75)
```

```{r echo=FALSE}
library(tidyverse)
library(rgdal)
library(leaflet)
source(here::here("code/lib.R"))
theme_set(theme_bw())
```
Nesta análise iremos explorar dados sobre as contas do Twitter de nossos representantes federais em 2019. Os dados brutos têm 72.316 tweets cuja data de criação segundo a API é em 2019. Esses tweets foram coletados em 22 de março de 2019.

Primeiro vamos carregador nosso dados:
```{r read}
atividade = read_projectdata()
```


Inicialmente queremos analisar se existe e qual a relação entre número de seguidores, engajamento e atividade do parlamentar.

##1. Pergunta 1?

Agora queremos saber se os parlamentares que mais se destacaram e/ou foram “pontos fora da curva” são tão influentes quanto um partido inteiro.

##2. As personalidades de destaque conseguem ser mais influentes que um partido inteiro? 

##3. Parlamentar em seu partido e parlamentar comparando com todos os partidos em geral.

Queremos também analisar a visibilidade atribuída a cada região do país, a partir disso descobrir se existe algum estado que se sobressai e aumenta a média de determinada região. 

##4. Pergunta 4?

```{r }
# Importando shapefile (mapa do Brasil)----
shp <- readOGR("..\\map\\.", "BRUFE250GC_SIR", stringsAsFactors=FALSE, encoding="UTF-8")
# Importando códigos do IBGE e adicionando ao dataset----
ibge <- read.csv("..\\ufs\\estadosibge.csv", header=T,sep=",")

engaj <- atividade %>% group_by(UF) %>% na.omit(.) %>% summarise(engajamento = median(engaj_total_proprio))

class(engaj)

engaj <- merge(engaj,ibge, by.x = "UF", by.y = "UF")
# Fazendo a junção entre o dataset e o shapefile----
engajamentoBrasil <- merge(shp, engaj, by.x = "CD_GEOCUF", by.y = "Código.UF")
#Tratamento e transformação dos dados----
proj4string(engajamentoBrasil) <- CRS("+proj=longlat +datum=WGS84 +no_defs") #adicionando coordenadas geográficas
# Gerando o mapa---
pal <- colorBin("Reds",domain = NULL,n=10) #cores do mapa
state_popup <- paste0("<strong>Estado: </strong>", 
                      engajamentoBrasil$Unidade.da.Federação, 
                      "<br><strong>Engajamento: </strong>", 
                      engajamentoBrasil$engajamento)
leaflet(data = engajamentoBrasil) %>%
  addProviderTiles("CartoDB.Positron") %>%
  addPolygons(fillColor = ~pal(engajamentoBrasil$engajamento), 
              fillOpacity = 0.5, 
              color = "#BDBDC3", 
              weight = 1, 
              popup = state_popup) %>%
  addLegend("bottomright", pal = pal, values = ~engajamentoBrasil$engajamento,
            title = "Engajamento gerado por conteúdo próprio no Twitter",
            opacity = 2)
```

